臺灣臺北地方法院刑事判決
111年度交易字第67號
公  訴  人  臺灣臺北地方檢察署檢察官
被      告  吳冠緻


上列被告因過失傷害案件，經檢察官聲請簡易判決處刑（110年
度調院偵字第631號），本院認不宜逕以簡易判決處刑（111年度
交簡字第175號），改依通常程序審理，判決如下：
    主  文
甲○○犯過失傷害罪，處拘役參拾伍日，如易科罰金，以新臺幣臺
仟元折算壹日。
    犯罪事實
一、甲○○於民國110年2月4日14時34分許，駕駛車牌號碼000-000
    0號自用小客車，沿臺北市大安區基隆路2段由北往南方向行
    駛於第二車道，欲右轉和平東路3段由東往西方向行駛時，
    原應注意汽車駕駛人在多車道右轉彎，應先駛入外側車道，
    顯示方向燈並減速慢行，做隨時煞停之準備，轉彎車應讓直
    行車先行，以避免危險之發生，依當時天候晴、日間自然光
    線、路面鋪裝柏油、乾燥、無缺陷、無障礙物、視距良好等
    情狀，並無不能注意之情形，竟疏未注意及此，未先駛入外
    側車道，亦未禮讓直行車，貿然右轉，適有乙○騎乘車牌號
    碼000-000號普通重型機車沿同路段行駛於外側車道欲直行
    通過上開路口，閃避不及發生碰撞而人車倒地，致乙○受有
    頭部挫傷、頸部疼痛、右側前胸壁挫傷、雙側膝部擦挫傷、
    下背擦挫傷、左肘挫傷、第一腰椎輕微壓迫性骨折之傷害。
    嗣報案人或勤指中心轉來資料未報明肇事人姓名，處理人員
    前往現場處理時，甲○○在場，並當場承認為肇事人員而接受
    裁判。
二、案經乙○訴由臺北市政府警察局大安分局報告臺灣臺北地方
    檢察署檢察官偵查後聲請簡易判決處刑。
    理  由
壹、證據能力
一、按被告以外之人（包括證人、鑑定人、告訴人、被害人及共
    同被告等）於審判外之言詞或書面陳述，雖不符刑事訴訟法
    第159條之1至第159條之4之規定，而經當事人於審判程序同
    意作為證據，法院審酌該言詞陳述或書面陳述作成時之情況
    ，認為適當者，亦得為證據；當事人、代理人或辯護人於法
    院調查證據時，知有刑事訴訟法第159條第1項不得為證據之
    情形，而未於言詞辯論終結前聲明異議者，視為有前項之同
    意，同法第159條之5定有明文。立法意旨在於傳聞證據未經
    當事人之反對詰問予以核實，原則上先予排除。惟若當事人
    已放棄反對詰問權，於審判程序中表明同意該等傳聞證據可
    作為證據；或於言詞辯論終結前未聲明異議，基於尊重當事
    人對傳聞證據之處分權，及證據資料愈豐富，愈有助於真實
    發見之理念，且強化言詞辯論主義，使訴訟程序得以順暢進
    行，上開傳聞證據亦均具有證據能力。查本判決下列所引用
    之被告以外之人於審判外之供述證據資料，因檢察官、被告
    甲○○對本院提示之卷證，均就證據能力部分表示同意有證據
    能力【見111年度交易字第67號卷（下稱交易卷）第129頁】
    ，且迄至言詞辯論終結前均未再聲明異議（見交易卷第149
    至154頁），而本院審酌上開證據資料製作時之情況，無不
    當取供及證明力明顯過低之瑕疵，認以之作為證據應屬適當
    ，故揆諸前開規定，認上開證據資料應有證據能力。
二、本判決下列認定事實所引用之非供述證據，並無證據證明係
    公務員違背法定程序取得之證據，且與本件待證事實具有自
    然之關聯性，均得作為證據。
貳、實體事項
一、上開犯罪事實，訊據被告於準備程序、審理中均坦承不諱（
    見交易卷第127至131頁、第149至154頁），核與證人即告訴
    人乙○之證述大致相符【110年度偵字第27654號卷（下稱偵
    卷）第13至15頁】，並有臺北醫學大學附設醫院110年2月4
    日診斷證明書、111年5月19日校附醫歷字第1110003680號函
    暨檢附告訴人就醫紀錄表、郵政醫院110年7月21日診斷證明
    書、111年7月7日醫字第111000084號函檢附病歷相關資料、
    臺北市交通事件裁決所111年6月10日北市裁鑑字第11130991
    59號函暨檢附鑑定意見書、臺北市政府警察局道路交通事故
    初步分析研判表、道路交通事故現場圖、補充資料、談話紀
    錄表、調查報告表㈠、㈡、當事人登記聯單、肇事人自首情形
    紀錄表、當事人酒精測定紀錄表、號誌運作時相表、現場及
    車損照片、現場監視器錄影畫面擷取照片在卷可稽（見偵卷
    第17頁、第21至32頁、第35至39頁、第41至42頁、第43至45
    頁，交易卷第29至78頁、第111至116頁、第135至143頁）。
    是被告上開任意性自白與事實相符，應堪採信。被告上開犯
    行，事證已臻明確，堪以認定，應予依法論科。
二、論罪科刑
  ㈠核被告所為，係犯刑法第284條前段之過失傷害罪。
　㈡按檢察官就犯罪事實一部起訴者，依刑事訴訟法第267條規定
    ，其效力及於全部，受訴法院基於審判不可分原則，對於未
    經起訴之其餘事實，應一併審判，此為犯罪事實之一部擴張
    。聲請簡易判決處刑書雖未就敘及告訴人尚受有第一腰椎輕
    微壓迫性骨折傷害之犯罪事實，然該事實與原起訴之犯罪事
    實具有單純一罪關係，乃同一事實，而為原起訴效力所及，
    依前開規定，本院自得併予審究。
  ㈢被告於肇事後，報案人或勤指中心轉來資料未報名肇事人姓
    名，處理人員前往現場處理時，肇事人在場，並當場承認為
    肇事人而接受裁判等情，有臺北市政府警察局道路交通事故
    肇事人自首情形紀錄表在卷可稽（見偵卷第29頁背面），經
    核符合自首要件，爰審酌本案具體情節，依刑法第62條前段
    規定減輕其刑。
　㈣爰以行為人之責任為基礎，審酌被告使用交通道路，本應小
    心謹慎維護自身及其他用路人之安全，疏未注意往來車輛，
    竟未先駛入外側車道，亦未禮讓直行車，貿然右轉，造成告
    訴人騎乘機車因而人車倒地，導致告訴人受有犯罪事實欄所
    述之傷勢，侵害他人身體法益，所為實非可取，兼衡被告自
    述受有高職畢業之教育程度、目前從事金融業、有阿公、未
    成年之弟弟需其扶養之家庭經濟狀況與生活情形（見交易卷
    第153頁），及被告坦承犯行之犯後態度、素行（參卷附臺
    灣高等法院被告前案紀錄表），暨被告之過失情節、造成法
    益侵害程度、告訴人所受傷勢情形、被告與告訴人間調解狀
    況及告訴人之量刑意見等一切情狀，量處如主文所示之刑，
    並諭知易科罰金之折算標準。　　
據上論斷，依刑事訴訟法第299條第1項前段，刑法第284條前段
、第62條前段、第41條第1項前段，刑法施行法第1條之1第1項、
第2項前段，判決如主文。
本案經檢察官林珮菁聲請簡易判決處刑，檢察官郭昭吟到庭執行
職務。　
中　　華　　民　　國　　111 　年　　7 　　月　　27　　日
　　　　　　　　　刑事第四庭    法　官　吳明蒼
以上正本證明與原本無異。
如不服本判決應於收受送達後20日內向本院提出上訴書狀，並應
敘述具體理由；其未敘述上訴理由者，應於上訴期間屆滿後20日
內向本院補提理由書（均須按他造當事人之人數附繕本）「切勿
逕送上級法院」。
　　　　　　　　　　　　　　　　書記官　陳韻宇
中　　華　　民　　國　　111 　年　　7 　　月　　27　　日
附錄本案論罪科刑法條全文：
中華民國刑法第284條
因過失傷害人者，處1年以下有期徒刑、拘役或10萬元以下罰金
；致重傷者，處3年以下有期徒刑、拘役或30萬元以下罰金。